臺灣臺南地方法院民事裁定　　　　　　　 100年度聲字第33號
聲　請　人　蘇騰飛
聲　請　人　蘇尚允
相　對　人　臺南縣善化鎮農會
法定代理人　蘇堂校
    主  文
聲請人供擔保新臺幣壹拾參萬壹仟肆佰玖拾參元後，本院100年
度司執字第三三七○號強制執行事件，對於聲請人所為之強制執
行程序，於本院一百年度訴字第一八二號債務人異議之訴事件判
決確定或和解、撤回前，應暫予停止。
    理  由
一、按有回復原狀之聲請，或提起再審或異議之訴，或對於和解
    為繼續審判之請求，或提起宣告調解無效之訴，撤銷調解之
    訴，或對於許可強制執行之裁定提起抗告時，法院因必要情
    形，或依聲請定相當並確實之擔保，得為停止強制執行之裁
    定，強制執行法第18條第2項定有明文。又法院依強制執行
    法第18條第2項定擔保金額而准許停止強制執行之裁定者，
    該項擔保係備供債權人因停止執行所受損害之賠償，其數額
    應依標的物停止執行後，債權人未能即時受償或利用該標的
    物所受之損害額，或其因另供擔保強制執行所受之損害額定
    之，非以標的物之價值或其債權額為依據（最高法院91年度
    台抗字第429號、92年度台抗第480號裁定意旨參照）。
二、聲請意旨略以：聲請人之父蘇玉印於民國89年間曾向相對人
    借款新臺幣（下同）100萬元，而蘇玉印已於92年3月19日過
    世，僅遺留門牌號碼台南縣善化鎮東昌里91號之未保存登記
    之老舊平房乙棟，價值甚微，聲請人因未與父親同居共財及
    不可歸責於己之事由，致未能於民法繼承編修正施行前之法
    定期間為限定或拋棄繼承，由聲請人繼續履行繼承債務顯失
    公平，故業已向本院提起100年度訴字第182號債務人異議之
    訴，爰聲請准予停止本院100年度司執字第3370號執行事件
    之強制執行等語。
三、經查：聲請人主張之前揭事實，已據本院依職權調取上開執
    行卷及債務人異議之訴民事審理卷宗查明屬實，依前揭說明
    ，認聲請人之聲請為有理由，應予准許。本院審酌相對人請
    求強制執行之債權本金為796,926元，又本件聲請人提起債
    務人異議之訴之民事訴訟，其訴訟標的價額未逾民事訴訟法
    第466條第1項、第3項所定金額，故僅得上訴至第二審確定
    ，則依據司法院頒布之各級法院辦案期限實施要點所定民事
    通常程序辦案期限第一審為1年4個月、第二審為2年計算，
    上開債務人異議之訴事件審理期間可推定為3年4個月，此亦
    為相對人遲延受償之期間，則相對人此段期間所受之損失，
    應為上開金額之利息。本院認該項損失，應依法定利率即週
    年利率百分之5計算，且不受利率波動之影響，較為客觀妥
    適。依此計算，則相對人因未能即時受償而可能造成之損失
    額為131,493元【計算式：796,926元×5％×（3+4/12）=13
    1,493元，元以下四捨五入】。是依首揭說明，聲請人自應
    對相對人因停止強制執行可能遭受之上開損害提出擔保，爰
    酌定擔保金額為131,493元，依強制執行法第18條第2項，裁
    定如主文。
中    華    民    國    100   年     2    月    22    日
                  民事第一庭    法  官   蔡雅惠
以上正本證明與原本無異。
如對本裁定抗告須於裁定送達後十日內向本院提出抗告狀，並應
繳納抗告費新台幣一千元整。
中    華    民    國    100   年     2    月    22    日
                                書記官   詹書瑋